# **Ludivine Bernard**

**État civil** 27 ans, Célibataire Nationalité française **Adresse** 185, chemin du Fraysse 26230 Réauville Contact ludy.bernard@gmail.com 06.52.73.84.63

## Gestionnaire de projets

Autonome, analytique et avec un bon esprit d'équipe, je suis expérimentée en management transversal sur des projets de transformation organisationnelle dans un contexte international. Mes objectifs à court et moyen termes sont de mettre à profit mes expériences en gestion de projets ainsi que mes forces en développement de la relation client.

## Expérience professionnelle

## Chef de projet – Réforme du programme de la Faculté de Médecine Université de Montréal

Janvier 2013 - Décembre 2014 Montéal (Canada)

Rôles et responsabilités:

- Réaliser une étude comparative des programmes des 17 Facultés de Médecine au Canada
- Utiliser ces données et animer des groupes de discussion avec les membres des comités de direction afin de réformer en profondeur la formation des médecins
- Implanter un nouveau programme d'études médicales visant à développer chez les futurs médecins les compétences nécessaires pour répondre aux besoins populationnels prioritaires
- Développer des outils permettant l'évaluation des résultats qualitatifs et quantitatifs

Analyste d'affaires

RH Conseil, cabinet spécialisé en gestion des Ressources Humaines

Octobre 2012 - Juin 2013

Montréal (Canada)

Rôles et responsabilités:

- Élaborer un plan d'actions pour atteindre les objectifs fixés en collaboration avec le client
- Réaliser des diagnostics de besoins de formation dans l'industrie maritime et audiovisuel impliquant la création d'un sondage en ligne et la préparation ainsi que la conduite d'entrevues
- Présenter les résultats au conseil d'administration

## Consultante en management - Transformations organisationnelles

Proaction, conseil en gestion et en productivité des Ressources Humaines

Août 2012 - Octobre 2012 Montréal (Canada)

Rôles et responsabilités:

- Construire une relation de confiance avec les gestionnaires, les employés et les membres de la direction
- Analyser les outils de contrôle de volume et de pilotage dans une grande entreprise manufacturière
- Coacher les gestionnaires pour améliorer leurs pratiques de gestion

## Conseillère clientèle professionnelle

Crédit du Nord, institution bancaire

Janvier 2010 – Juin 2011 Paris (France)

Rôles et responsabilités:

- Evaluer les besoins des clients professionnels et les conseiller sur la réalisation de leurs projets commerciaux
- Former les dossiers de crédit, effectuer des opérations de placement et cartographier les risques clients
- Identifier des occasions d'affaires puis développer, fidéliser et suivre les comptes clients

#### Responsable relation-producteurs de la région sud-est

Regioneo.com, site de vente de produits alimentaires régionaux

Juin 2009 - Septembre 2009 Lyon (France)

Rôles et responsabilités:

- Contribuer au développement d'affaires de la start-up en négociant avec les futurs clients
- Coordonner l'organisation logistique de la force commerciale dans toute la région sud-est

#### **Formation**

HEC Montréal	
Master en Management	

## Août 2010 - Septembre 2012 Montréal (Canada)

## HEC Montréal / Universidad de Barcelona

Ecole d'été en management de la création dans la société de l'innovation

Juin 2011 - Juillet 2011 Montréal (Canada) / Barcelone (Espagne)

## Groupe INSEEC - École de Commerce Européenne

BBA (Bachelor in Business Administration) spécialité finance internationale

Septembre 2006 - Juin 2010 Lyon (France)

## Langues

<b>Français</b> Langue maternelle	• • • • •
Anglais Capacité professionnelle complète	$\bullet$ $\bullet$ $\bullet$ $\bullet$ $\circ$
Italien Compétence professionnelle	$\bullet$ $\bullet$ $\bullet$ $\circ$ $\circ$
Compétences	Compétences interpersonnelles

Gestion de projet	$\bullet$ $\bullet$ $\bullet$ $\circ$
Gestion du changement	$\bullet$ $\bullet$ $\bullet$ $\circ$
Capacité rédactionnelle	$\bullet$ $\bullet$ $\bullet$ $\circ$
Design organisationnel	$\bullet$ $\bullet$ $\bullet$ $\circ$ $\circ$
Gestion des organisations multiculturelles	• • • 0 0

Adaptation	• • • • •
Créativité	• • • • 0
Proactivité	$\bullet$ $\bullet$ $\bullet$ $\bullet$
Esprit d'équipe	• • • • 0
Habileté communicationnelle	• • • • 0

### Intérêts et activités

### PVT en Nouvelle-Zélande

Permis Vacances-Travail: Mettre en pratique les techniques vues lors de mon certificat en permaculture (agro-écologie) obtenu en mars 2013; (Janvier 2015 juillet 2015)

## VP du comité culinaire de l'AEMD

Association des Etudiants de Maîtrise et de Doctorat, (2011 - 2012)

## Chargée de Projet Communication avec l'APF

Association des Paralysés de France, (2007 - 2008)

## **Echecs**

Championne PACA, championnat de France 2000

### Rock'n roll

Yoga ashtanga